【裁判字號】    89,上易,257
【裁判日期】    890229
【裁判案由】    竊盜
【裁判全文】
臺灣高等法院高雄分院刑事判決          八十九年度上易字第二五七號
    上  訴  人
    即  被  告  丙○○
右上訴人因竊盜案件，不服臺灣高雄地方法院八十八年度易字第四一四八號中華民國
八十八年十二月二十二日第一審判決（起訴案號：臺灣高雄地方法院檢察署八十八年
度偵字第一二七０五號），提起上訴，本院判決如左：
      主      文
上訴駁回。
      事實及理由
一、本案經本院審理結果，認第一審判決認事用法及量刑均無不當，應予維持，並引
    用第一審判決書記載之事實、證據及理由。（如附件）
二、被告上訴意旨仍執陳詞否認犯罪，並舉證人徐春澎為證，查證人徐春澎雖到庭附
    和其詞，證稱：八十八年五月十七日上午凌晨兩點多時，我騎車去，剛到那邊，
    看到有一個人被二個人追，追到工地那邊，那兩個人就走了，我就去公園休息，
    隔了約一、二十分警察就來了，就看到有人在工地旁邊被警察逮捕了，我有過去
    看那人，又隔了大約一星期左右，有一天下午八點多，我又去公園散步，又遇到
    那人，因為他兩次都有戴眼鏡，所以我認得他，我問他那天是什麼事，他就把情
    形告訴我，我當時有抄我的電話號碼給他，叫他有需要時電話給我，我的電話是
    0000000云云，惟查(1)證人稱被告被警捕時有過去看到被告，而被告則供
    稱當時未看到證人，二人所述已有不符；(2)被告所提出之條紙上記載證人之電話
    號碼為0000000，與證人之電話亦不相同；(3)被告係在距工地有一段距離
    之青農路為警逮捕，並非在工地旁，業據證人即逮捕被告之警員陳寶興在原審中
    到庭證實，是其所證與事實亦有出入；(4)證人於凌晨二點多到公園休息，又與常
    情有違。綜上所述，證人徐春澎所證，顯係迴護之詞，不足採信，被告之上訴非
    有理由，應予駁回。
三、據上論斷，應依刑事訴訟法第三百六十八條、第三百七十三條，判決如主文。
本案經檢察官邱榮藏到庭執行職務。
中    華    民    國     八十九     年       二       月     二十九     日
                              臺灣高等法院高雄分院刑事第九庭
                                  審判長法官  張甲松
                                        法官 任森銓
                                        法官  陳中和
右正本證甲與原本無異。
不得上訴。
                                      書記官  許信宗
中    華    民    國     八十九     年       三       月     二         日
附錄：本判決論罪科刑法條：
刑法第三百二十一條第一項第一款：
犯竊盜罪而有左列情形之一者，處六月以上五年以下有期徒刑：
一、於夜間侵入住宅或有人居住之建築物、船艦或隱匿其內而犯之者。
                                                                        Ｂ
附件
臺灣高雄地方法院刑事判決                        八十八年度易字第四一四八號
    公  訴  人  臺灣高雄地方法院檢察署檢察官
    被      告  丙○○  男三十四歲（民國○○○年○月○○日生）
                        住台南縣鹽水鎮孫厝寮六四號
                        居高雄縣橋頭鄉○○路○段二十一號
                        身分證統一編號：Ｒ一二二一二五九二號
右列被告因竊盜案件，經檢察官提起公訴（八十八年度偵字第一二七０五號），本院
判決如左：
    主  文
丙○○夜間侵入有人居住之建築物竊盜，累犯，處有期徒刑捌月。
 事  實
一、丙○○前有詐欺前科，最近一次於八十五年間因恐嚇取財案件，經台灣高等法院
    台南分院判處有期徒刑一年六月確定，於八十六年十二月二十六日假釋期滿視為
    執行完畢，仍不知悔改，復意圖為自己不法所有，於八十八年五月十七日上午二
    時二十分許夜間時分，未經許可侵入有人居住之建築物高雄市○○區○○街二三
    ０號台糖五期建築工地內竊取榮久營造公司所有之避雷針接地裸銅線二百米，價
    值新台幣（下同）二萬三千元，得手後，為泰勞安納（起訴書誤載為安泰）發現
    ，而將上開電纜線丟棄，嗣經警於高楠公路一七六一巷口附近查獲。
二、案經高雄市政府警察局楠梓分局移送台灣高雄地方法院檢察署檢察官偵查起訴。
    理  由
一、訊據被告丙○○矢口否認有於右揭夜間侵入有人居住建築物竊盜電纜線之犯罪事
    實，辯稱：當天只是到楠梓運動公園散步，突然看到一群外勞，以為要打他，才
    跑，只有走路經過工地，沒有進去云云。經查，右開被告夜間侵入榮久營造公司
    管理之台糖五期建築工地竊取避雷針接地裸銅線之犯罪事實，業據目擊證人泰勞
    安納於警訊及本院審理中堅指不移，衡情該名證人與被告並無任何過節，當無攀
    誣構陷之理，參以，被告家住高雄縣橋頭鄉，卻於凌晨二時許，正常人夜間睡眠
    時分獨自前往高雄市楠梓區之運動公園遊玩，實有違常情，而被告若果係在公園
    內散步，何以無端慌張逃逸致拖鞋脫落？適為警查獲時，始經警員載往公園尋找
    拖鞋？且其供稱案發時欲騎機車返家，卻反而朝其所供稱停放機車位置反方向之
    台糖工地走，莫不啟人疑竇，此外復有贓物認領保管單一紙附卷足參，本件事證
    甲確，是被告辯解，顯與常情不符，尚不足採信，其夜間侵入住宅竊盜之犯行已
    堪認定。
二、查高雄市○○區○○街二三０號台糖五期建築工地，其內有四名外勞居住，乃屬
    有人居住之建築物，業經證人乙○○供甲在卷，被告於夜間時分侵入其內竊盜，
    核其所為，係犯刑法第三百二十一條第一項第一款之夜間侵入有人居住之建築物
    竊盜罪，公訴意旨認被告所為係犯刑法第三百二十條第一項普通竊盜罪嫌，容有
    誤會，惟起訴事實同一，本院自得逕依刑事訴訟法第三百條規定變更公訴人所引
    之起訴法條，附此敘甲。又被告前於八十五年間因恐嚇取財案件，經台灣高等法
    院台南分院判處有期徒刑一年六月確定，於八十六年十二月二十六日假釋期滿視
    為執行完畢之事實，業據被告供甲在卷，並有本院被告全國前案紀錄表、台灣高
    雄地方法院檢察署刑案資料查註紀錄表及電話查詢單在卷足憑，其於有期徒刑執
    行完畢五年之內，再犯本件有期徒刑以上刑之罪，為累犯，應依刑法第四十七條
    規定加重其刑。審酌被告年輕力壯，不思正途，竊取他人避雷針接地裸銅線，價
    值約二萬三千元，危害社會治安，犯後猶矯卸犯行，並無悔意等一切情狀，量處
    如主文所示之刑。
據上論斷，應依刑事訴訟法第二百九十九條第一項前段、第三百條，刑法第三百二十
一條第一項第一款、第四十七條，判決如主文。
中      華      民      國    八十八    年    十二    月    二 十 二    日
                                  臺灣高雄地方法院刑事第二庭
                                      法  官    蘇姿月
右正本證甲與原本無異。
如不服本判決，應於判決送達後十日內，向本院提出上訴狀。
                                      書記官    吳韻芳
中      華      民      國    八十八    年    十二    月    二 十 三    日
附錄論罪科刑法條：
刑法第三百二十一條第一項第一款
犯竊盜罪而有左列情形之一者，處六月以上五年以下有期徒刑：
  一、於夜間侵入住宅或有人居住之建築物、船艦或隱匿其內而犯之者。


司法院資訊處製作；財團法人民間司法改革基金會備份。
